臺灣基隆地方法院刑事判決　
110年度易字第419號
公  訴  人  臺灣基隆地方檢察署檢察官
被      告  古哲凱（原名：陳緯庭）





上列被告因侵占案件，經檢察官提起公訴（110年度偵字第4016
號），被告於準備程序中，就被訴事實為有罪之陳述，經本院合
議庭裁定由受命法官獨任進行簡式審判程序後，檢察官聲請改依
協商程序而為判決，本院判決如下：
    主          文
古哲凱犯業務侵占罪，共肆罪，各處有期徒刑陸月，如易科罰金
，均以新臺幣壹仟元折算壹日。應執行有期徒刑柒月，如易科罰
金，以新臺幣壹仟元折算壹日。緩刑貳年。
    犯罪事實及理由
一、本件犯罪事實、證據及應適用之法條，除補充及更正下列內
    容外，餘均引用如附件檢察官起訴書之記載：
　㈠犯罪事實欄一第4至5行「於附表所示之時間」補充為「分別
    於附表所示之時間」，第5行「接續將」更正為「將」。
　㈡證據部分補充：被告古哲凱於準備程序及審理時之自白。
　㈢法律適用部分補充：被告4次犯行，犯意各別，行為互殊，應
    予分論併罰。
二、認罪協商
　㈠本件經檢察官與被告於審判外達成協商之合意且被告已認罪
    ，其合意內容為：
    被告犯業務侵占罪，共4罪，願各處有期徒刑6月，如易科罰
    金，均以新臺幣1000元折算1日。應執行有期徒刑7月，如易
    科罰金，以新臺幣1000元折算1日。緩刑2年。
  ㈡經查，上開協商合意並無刑事訴訟法第455條之4第1項所列不
    得為協商判決之情形，檢察官聲請改依協商程序而為判決，
    本院爰不經言詞辯論，於協商合意範圍內為協商判決。
三、附記事項：被告已與告訴人李皇毅達成調解，並給付調解金
    新臺幣3125元完畢，堪認被告之犯罪所得已實際合法發還告
    訴人，爰不再予宣告沒收或追徵被告之犯罪所得。
四、應適用之法條：刑事訴訟法第455條之4第2項、第455條之8
    、第273條之1第1項、第299條第1項前段。
五、本判決除有刑事訴訟法第455條之4第1項第1款、第2款、第4
    款、第6款、第7款所定情形之一，或違反同條第2項規定者
    外，不得上訴。
六、如有上開可得上訴情形，得自收受判決送達之日起20日內，
    向本院提出上訴狀（應附繕本），上訴於臺灣高等法院。
七、本案經檢察官劉星汝提起公訴，檢察官林姿妤到庭執行職務
    。 
中　　華　　民　　國　　110 　年　　11　　月　　30　　日
                  刑事第六庭    法　官　曾淑婷
以上正本證明與原本無異。
本判決除有刑事訴訟法第455條之4第1項第1款、第2款、第4款、
第6款、第7款所定情形之一，或違反同條第2項規定者外，不得
上訴。
如有前揭除外情形，如不服本判決應於收受送達後20日內向本院
提出上訴書狀，並應敘述具體理由；其未敘述上訴理由者，應於
上訴期間屆滿後20日內向本院補提理由書(均須按他造當事人之
人數附繕本)「切勿逕送上級法院」。                  
中　　華　　民　　國　　110 　年　　11　　月　　30　　日
                                書記官  陳柏宏
附錄法條：
中華民國刑法第336條
對於公務上或因公益所持有之物，犯前條第1項之罪者，處1年以
上7年以下有期徒刑，得併科15萬元以下罰金。
對於業務上所持有之物，犯前條第1項之罪者，處6月以上5年以
下有期徒刑，得併科9萬元以下罰金。
前二項之未遂犯罰之。
附件：
臺灣基隆地方檢察署檢察官起訴書
                                     110年度偵字第4016號
　　被　　　告　陳緯庭　女　20歲（民國00年0月00日生）
　　　　　　　　　　　　住新竹縣○○市○○○路00號9樓之3
　　　　　　　　　　　　居新北市○○區○○街000號（兼送                         達址）
　　　　　　　　　　　　國民身分證統一編號：Z000000000號
上列被告因侵占案件，已經偵查終結，認應提起公訴，茲將犯罪
事實及證據並所犯法條分敘如下：
　　　　犯罪事實
一、陳緯庭於民國110年4月間，在基隆市○○區○○路000○0號全家
    便利商店基隆新復興店擔任店員，負責該店販賣商品、收銀
    、清點及進退貨物等工作，為從事業務之人。詎其竟意圖為
    自己不法之所有，基於業務侵占之犯意，於附表所示之時間
    ，利用其1人值班之職務之便，接續將上址店內其業務上持
    有之如附表所示之財物，以變易持有為所有之意思，予以侵
    吞入己。嗣店長李皇毅清點財物後發現短少，經調閱店內監
    視器始循線查獲。
二、案經李皇毅訴由基隆市警察局第四分局報告偵辦。
　　　　證據並所犯法條
一、證據清單及待證事實：
編號 證據名稱 待證事實 ㈠ 1.被告陳緯庭於警詢及偵訊中之供述。 2.被告手寫自白書1紙。 被告坦承全部犯罪事實。 ㈡ 證人即告訴人李皇毅於警詢中之證述。 證明被告為全家便利商店基隆新復興店之店員，負責大夜班(23時至7時)之收銀業務；如附表所示之時間均為被告之上班時間，被告上班時有權限開啟店內放置現金之抽屜；被告曾向其坦承侵占現金3000元等事實。 ㈢ 1.現場監視器畫面截圖照片8張。 2.監視器影像光碟1份。 證明全部犯罪事實。 
二、核被告所為，係犯刑法第336條第2項之業務侵占罪嫌。被告
    犯罪所得3000元及七星淡菸1包，請依刑法第38條之1第1項
    、第3項之規定，予以宣告沒收或追徵其價額。
三、依刑事訴訟法第251條第1項提起公訴。
　  此　  致
臺灣基隆地方法院
中　　華　　民　　國　 110　　年　　8 　　月　　31　　日
　　　　　　　　　　　　　　　檢　察　官  劉星汝
本件正本證明與原本無異
中　　華　　民　　國　 110　　年　　9 　　月　　8 　　日
                              書  記  官  賴  菁
附錄本案所犯法條全文
中華民國刑法第336條
對於公務上或因公益所持有之物，犯前條第 1 項之罪者，處 1
年以上 7 年以下有期徒刑，得併科 15 萬元以下罰金。
對於業務上所持有之物，犯前條第 1 項之罪者，處 6 月以上 5
年以下有期徒刑，得併科 9 萬元以下罰金。
前二項之未遂犯罰之。
附表
編號 時間 侵占財物 1. 110年4月23日6時36分許 現金新臺幣（下同）1000元 2. 110年4月24日5時02分許 七星淡菸1包(價值125元) 3. 110年4月24日6時40分至58分許 現金1000元 4. 110年4月27日4時18分至20分許 現金1000元